【裁判字號】    95,訴,776
【裁判日期】    951229
【裁判案由】    違反槍砲彈藥刀械管制條例
【裁判全文】
臺灣高雄地方法院刑事判決               95年度訴字第776號
 公  訴  人  臺灣高雄地方法院檢察署檢察官
 被      告  乙○○
 指定辯護人  本院公設辯護人甲○○
上列被告因違反槍砲彈藥刀械管制條例案件，經檢察官提起公訴
（95年度偵字第132號），本院判決如下：
    主  文
乙○○未經許可，寄藏可發射子彈具有殺傷力之改造手槍，處有
期徒刑壹年拾月，併科罰金新臺幣參萬元，罰金如易服勞役，以
新臺幣壹仟元折算壹日。緩刑伍年，緩刑期間付保護管束，並應
至少每個月前往精神治療機構就診壹次，至治癒為止。扣案之
改造手槍壹支（內含彈匣壹個、槍枝管制編號：0000000000號）
及口徑9mm 子彈參顆，均沒收之。
    事  實
一、乙○○自民國 (下同)68 年間起開始飲用一般酒類，迄80年
    間改飲用烈酒，89年6 月2 日因失眠問題就診，經財團法人
    長庚紀念醫院高雄分院 (下稱高雄長庚醫院)診 斷為精神官
    能性憂鬱症及酒精濫用，持續門診追蹤至今。其明知未經許
    可，不得寄藏、持有槍枝、子彈，竟於民國 (下同)90 年底
    至91年初間之某日，在其受前開精神官能性憂鬱症影響而對
    於辨識行為違法或依其辨識而行為之能力，顯著降低之情況
    上，仍於高雄縣大樹鄉○○路113-2 號住處，受綽號「大隻
    鼠」之黃慶龍成年男子 (已歿)之 委託，收受「大隻鼠」所
    交付，以紙袋包裝之具有殺傷力之由仿BERETTA 廠92FS型半
    自動手槍改造之手槍1 枝（內含彈匣1 個，槍枝管制編號：
    0000000000號）及口徑9mm 制式子彈4 顆，並未經許可而將
    之寄藏於上開住處，非法持有之。嗣於94年12月初，乙○○
    因其土地遭拍賣及二女兒離家出走而情緒低落，再度借酒消
    愁，持續每天空腹喝酒達一週左右，其間復因在家中步態不
    穩而自住處二樓樓梯跌落至一樓，頭部撞擊地面，因感到劇
    烈疼痛及無臟無力感而於94年12月6 日及12月7 日至宏彰診
    所求診。又因治療無效再於同年月10日前往慶鴻醫院住院一
    天，惟因頭部持續劇烈疼痛，再於同年月11日前往義大醫院
    就診，經診斷為頭部外傷，硬腦膜下出，低血鈉症，乃於同
    年月13日轉至高雄長庚醫院急診，於高雄長庚醫院急診時開
    始出現視幻覺 (看到鄰床有位已過世的阿伯)， 被害妄想 (
    覺得不斷的打點滴是毒殺他)， 出現語無倫次，定向感不清
    ，無法自我照顧，並出現幻覺行為 (擔心有人要害他)， 因
    此同年月13日自醫院脫逃返家。乙○○返家後，仍疼痛不堪
    ，又幻想認為有人要毒殺他，遂至家中大廳佛堂前，將冥紙
    撒落地上，準備接受死亡，同時想起之前受「大隻鼠」委託
    寄藏之改造槍枝、制式子彈，便想將該改造槍枝、制式子彈
    分離，以免造成危險，惟不慎擊發一顆子彈，且該顆子彈彈
    殼卡於槍膛內，乃隨手將改造手槍置於其身體右側，將子彈
    置於其身體左側，並於同日19時46分16秒許以家中之
     (00)00000 00 號電話報警，向警察表示「在大樹鄉○○路
    113-2 號，有人遭毒殺」等語，因警察並未馬上到達，乙○
    ○再於同日19 時56 分29秒許，以上開家用電話報警，嗣經
    警員黃國斌於同日20時5 分許趕赴現場，乙○○仍叫警員不
    要動他，警員黃國斌見乙○○身旁置有槍枝、子彈，遂呼叫
    警員支援，待支援警員到場後，乃共同前往查緝，在乙○○
    住處大廳內地板上扣得仿BERETTA 廠92FS型半自動改造手槍
    1 支（內含彈匣1 個）、口徑9mm 制式子彈3 顆、口徑9mm
    制式子彈彈殼1顆 等物，並由渠等4 人合力將乙○○帶回派
    出所。
二、案經高雄縣政府警察局仁武分局報告臺灣高雄地方法院檢察
    署檢察官偵查起訴。
    理  由
壹、證據能力部分：
一、按「被告以外之人於審判外之言詞或書面陳述，除法律有規
    定者外，不得作為證據。」刑事訴訟法第159 條第1 項定有
    明文。惟按，按刑事訴訟法第159 條之4 規定，除前3 條之
    情形外，下列文書亦得為證據：(一)除顯有不可信之情況外，
    公務員職務上製作之紀錄文書、證明文書。(二)除顯有不可信
    之情況外，從事業務之人於業務上或通常業務過程所須製作
    之紀錄文書、證明文書。此係因公務員職務上製作之紀錄文
    書或證明文書，係公務員依職權所為，與其責任、信譽攸關
    ，若有錯誤、虛偽，公務員可能因此擔負刑事及行政責任，
    且該等文書經常處於可能受公開檢查之狀態，其正確性及真
    實之保障極高，具有一定程度之不可代替性；又從事業務之
    人在業務上或通常業務過程製作之上開文書，因係於通常業
    務上不間斷而規律之記載，一般均有會計等人員校對，記錄
    時亦無預見日後將作為證據之偽造動機，其虛偽之可能性較
    小，且如讓製作者以口頭方式在法庭上再重述過去之事實或
    數據，實際上有其困難，具有一定程度之不可代替性，是除
    非有顯不可信之情況外，上開公務文書、業務文書應具有證
    據能力。查卷附之高雄縣政府警察局仁武分局扣押物品目錄
    表，係公務員職務上製作之文書，經查亦無顯不可信之情況
    。卷附之高雄長庚醫院九十五年八月八日 (95) 長庚院高字
    第572640號函附之乙○○病歷影本、中華電信用戶資料(00)
    0000000查詢表各1 份，均係從事業務之人於業務上或通常
    業務過程所須製作之文書，經查亦無顯不可信之情況。上開
    文書自均具有證據能力，合先敘明。
二、復按「被告以外之人於審判外之言詞或書面陳述，除法律有
    規定者外，不得作為證據。」刑事訴訟法第159 條第1 項固
    定，惟同條立法理由明示：「本條所謂法律有規定者，係指
    本法第159 條之1 至第159 條之5 及第206 條等規定．．．
    」等語。又按「法院或檢察官得囑託醫院、學校或其他相當
    之機關、團體為鑑定，或審查他人之鑑定，並準用第203 條
    至第206 條之1 之規定。」、「鑑定之經過及其結果，應命
    鑑定人以言詞或書面報告。」，亦分別為刑事訴訟法第208
    條第1 項前段、第206 條第1 項定明定。是經法院或檢察官
    囑託相當之機關為鑑定後，經鑑定人以書面報告其鑑定之結
    果者，即屬同法第159 條第1 項所謂之「法律有規定者」，
    不受該條項規定「不得作為證據」之限制，而有證據能力。
    且同法第208 條第1 項前段對於法院或檢察官囑託相當之機
    關為鑑定之情形，僅規定：「準用第203 條至第206 條之1
    之規定」，至於同法第202 條有關「鑑定人應於鑑定前具結
    」之規定，則不在準用之列。故於法院或檢察官囑託相當之
    機關為鑑定，而該受囑託機關以書面報告鑑定結果之情形，
    既非屬依法應具結者。是同法第15 8條之3 有關「證人、鑑
    定人依法應具結而未具結者，其證言或鑑定意見，不得作為
    證據」之規定，於此時即無適用之餘地。查卷內之內政部警
    政署刑事警察局95年1 月16日刑鑑字第0940200308號槍彈鑑
    定書，係臺灣高等法院檢察署檢察長概括囑託鑑定，且係鑑
    定機關對於扣案之槍枝、子彈是否具有殺傷力，經採用性能
    檢驗法鑑定結果之書面報告；另卷附之高雄長庚醫院九十五
    年十月六日 (95) 長庚院高字第五八三０八四號函附之精神
    鑑定書1 份，係本院依職權囑託高雄長庚醫院所為之鑑定。
    揆諸上開條文規定，自均具有證據能力。
貳、實體部分：
一、上揭事實，業據被告乙○○於警、偵訊及本院審理中均坦承
    不諱，核與證人即查獲本案之警員黃國斌於本院95年7 月13
    日審理時證述情節相符。另扣案之槍彈由高雄縣政府警察局
    仁武分局囑託內政部警政署刑事警察局鑑定結果，其中扣案
    之手槍1 枝（內含彈匣1 個，槍枝管制編號：0000 0000000
    號)， 係由仿BERETTA 廠92FS型半自動手槍製造之槍枝換裝
    土造金屬滑套及土造金屬槍管改造而成之改造手槍（槍枝管
    制編號：0000000000號)， 機械性能良好，可擊發口徑9mm
    制式子彈，認具殺傷力，扣案之子彈3 顆，認均係口徑9mm
    制式子彈，認均具殺傷力，有該局95年1 月16日刑鑑字第09
    40200308號槍彈鑑定書1 份及所附照片8 張可參（見偵卷第
    24至26頁），是則上開改造手槍及制式子彈，係分屬槍砲彈
    藥刀械管制條例第4 條第1 款、第2 款所稱之槍砲、彈藥無
    誤。此外，復有高雄縣政府警察局仁武分局扣押物品目錄表
    1 份、查獲現場照片9 張附卷可證，本件事證明確，被告犯
    行，洵堪認定。
二、查槍砲彈藥刀械管制條例雖於94年1 月26日修正公布，並自
    公布日起第3 日即自94年1 月28日起施行，其中修正前槍砲
    彈藥刀械管制條例第11條第4 項：「未經許可，持有、寄藏
    或意圖販賣而陳列同條例第4 條第1 項第1 款所稱其他可發
    射金屬或子彈具有殺傷力之各式槍砲稱其他可發射金屬或子
    彈具有殺傷力之各式槍砲者，處1 年以上7 年以下有期徒刑
    ，併科新臺幣七百萬元以下罰金」規定，業修正刪除，並另
    於修正後同條例第8 條第4 項增列：「未經許可，持有、寄
    藏或意圖販賣而陳列同條例第4 條第1 項第1 款所定其他可
    發射金屬或子彈具有殺傷力之各式槍砲者，處3 年以上10年
    以下有期徒刑，併科新臺幣七百萬元以下罰金」之規定，同
    條例第12條第4 項：「未經許可，持有、寄藏或意圖販賣而
    陳列子彈者，處5 年以下有期徒刑，併科新臺幣3 百萬元以
    下罰金」規定，則並未修正，惟本件被告犯罪之最終行為時
    94年12月13日為查獲時)， 既在上開槍砲彈藥刀械管制條例
    修正之後，自應適用修正後之槍砲彈藥刀械管制條例規定，
    合先敘明。
三、又按，刑法總則之規定關於槍砲彈藥刀械管制條例第8 條第
    4 項、第12條第4 項之刑罰規定，亦適用之，是以，刑法總
    則之修正，對於槍砲彈藥刀械管制條例第8 條第4 項、第12
    條第4 項之規定，自亦適用之。查被告行為時之刑法第33條
    第5 款規定：罰金：一元以上。依現行法規所定貨幣單位折
    算新臺幣條例第2 條之規定，折算為新臺幣後，為三元以上
    ；而被告行為後，94年1 月7 日修正，同年2 月2 日公布，
    並於95年7 月1 日施行之刑法第33條第5 款規定：罰金，新
    臺幣一千元以上，以百元計算之。比較新、舊法之結果，95
    年7 月1 日刑法第33條第5 款修正前之槍砲彈藥刀械管制條
    例第8 條第4 項、第12條第4 項之法定刑，就罰金部分，其
    最低度為新臺幣三元，而95年7 月1 日刑法第33條第5 款修
    正後之槍砲彈藥刀械管制條例第8 條第4 項、第12條第4 項
    之法定刑，就罰金部分，其最低度為新臺幣一千元，以刑法
    第33條第5 款修正前之槍砲彈藥刀械管制條例第8 條第4 項
    、第12條第4 項之規定較有利於被告。自應依刑法第2 條第
    1 項前段規定，適用修正前之槍砲彈藥刀械管制條例第8 條
    第4 項、第12條第4 項之規定。另按，被告行為時之刑法第
    19條第1 項規定：心神喪失人之行為，不罰。同條第2 項規
    定：精神耗弱人之行為，得減輕其刑。惟上開條文於94年1
    月7 日修正為：行為時因精神障礙或其他心智缺陷，致不能
    辨識其行為違法或欠缺依其辨識而行為之能力者，不罰。 (
    第19條第1 項)行 為時因前項之原因，致其辨識行為違法或
    依其辨識而行為之能力，顯著減低者，得減輕其刑。 (第19
    條第2 項)前2項規定，於因故意或過失自行招致者，不適用
    之。 (第19條第3 項)該 修正修文於同年2 月2 日公布，並
    於95年7 月1 日生效施行；考其立法理由謂：一、現行法第
    一項「心神喪失」與第二項「精神耗弱」之用語，學說及實
    務見解，均認其等同於「無責任能力」與「限制責任能力」
    之概念。惟：（一）「心神喪失」與「精神耗弱」之語意極
    不明確，其判斷標準更難有共識。實務上，欲判斷行為人於
    行為時之精神狀態，常須藉助醫學專家之鑑定意見；惟心神
    喪失與精神耗弱概念，並非醫學上之用語，醫學專家鑑定之
    結果，實務上往往不知如何採用，造成不同法官間認定不一
    致之情形。（二）學理上，責任能力之概念，已因犯罪理論
    之演變，而使其範圍限縮。在傳統犯罪理論上，犯罪之構成
    要件該當性與違法性所判斷之對象，係客觀之外在犯罪事實
    ，至行為人之主觀能力或心理狀態事實，則屬有責性判斷之
    對象；惟當今通說之犯罪理論，則認犯罪之構成要件該當性
    、違法性及有責性，所判斷之對象，均有客觀及主觀事實，
    尤其故意犯之構成要件該當性，對於客觀之構成犯罪事實，
    行為人主觀上須具備認識及意欲，始足當之，學理上，亦有
    行為能力之概念。因此，現今責任能力之範圍，已較傳統理
    論為狹。應如何將其具體標準予以明文，更屬必要。二、關
    於責任能力之內涵，依當前刑法理論，咸認包含行為人辨識
    其行為違法之能力，以及依其辨識而行為之能力。至責任能
    力有無之判斷標準，多認以生理學及心理學之混合立法體例
    為優。易言之，區分其生理原因與心理結果二者，則就生理
    原因部分，實務即可依醫學專家之鑑定結果為據，而由法官
    就心理結果部分，判斷行為人於行為時，究屬無責任能力或
    限制責任能力與否。在生理原因部分，以有無精神障礙或其
    他心智缺陷為準；在心理結果部分，則以行為人之辨識其行
    為違法，或依其辨識而行為之能力，是否屬不能、欠缺或顯
    著減低為斷。行為人不能辨識其行為違法之能力或辨識之能
    力顯著減低之情形，例如，重度智障者，對於殺人行為完全
    無法明瞭或難以明瞭其係法所禁止；行為人依其辨識違法而
    行為之能力欠缺或顯著減低之情形，例如，患有被害妄想症
    之行為人，雖知殺人為法所不許，但因被害妄想，而無法控
    制或難以控制而殺害被害人。爰仿德國立法例，將現行第一
    項、第二項之規定，予以修正。是現行法第19條之規定，其
    中第1 項、第2 項之規定，係將修正前之第19條第1 項、第
    2 項之「心神喪失」與「精神耗弱」之語意，加以明確化，
    並未涉及刑罰範圍之變更，是並無所謂利與不利行為人之問
    題，應逕適用修正後之規定，附此敘明。
四、核被告所為，係犯槍砲彈藥刀械管制條例第8 條第4 項之未
    經許可寄藏其他可發射子彈具有殺傷力之改造手槍罪，及同
    條例第12條第4 項之未經許可寄藏子彈罪，其以一個寄藏行
    為同時寄藏具殺傷力之4 顆子彈，侵害同一法益，係單純一
    罪，僅論以一罪。又被告寄藏上開改造手槍、制式子彈之行
    為，在寄藏狀態持續中，當然含有持有改造手槍、制式子彈
    之行為，持有之行為為寄藏之行為所吸收，不另論罪；而被
    告以一個寄藏之行為而觸犯上開二罪名，係想像競合犯，依
    刑法第55條前段規定，應從一重之依未經許可寄藏其他可發
    射子彈具有殺傷力之改造手槍罪論處。檢察官認寄藏之行為
    為持有之行為所吸收，尚有誤會，惟公訴人業已當庭更正起
    訴法條為寄藏改造手槍罪、寄藏子彈罪，自毋庸變更起訴法
    條，附此敘明。另本件被告自68年間起開始飲用一般酒類，
    迄80年間改飲用烈酒，89年6 月2 日因失眠問題就診，經高
    雄長庚醫院診斷為精神官能性憂鬱症及酒精濫用，持續門診
    追蹤至今。嗣於94年12月初，乙○○因其土地遭拍賣及二女
    兒離家出走而情緒低落，再度借酒消愁，持續每天空腹喝酒
    達一週左右，其間復因在家中步態不穩而自住處二樓樓梯跌
    落至一樓，頭部撞擊地面，因感到劇烈疼痛及無臟無力感而
    於94年12月6 日及12月7 日至宏彰診所求診，因治療無效再
    於同年月10日前往慶鴻醫院住院一天，惟因頭部持續劇烈疼
    痛，再於同年月11日前往義大醫院就診，經診斷為頭部外傷
    ，硬腦膜下出，低血鈉症，乃於同年月13日轉至高雄長庚醫
    院急診，於高雄長庚醫院急診時開始出現視幻覺 (看到鄰床
    有位已過世的阿伯)， 被害妄想 (覺得不斷的打點滴是毒殺
    他)， 出現語無倫次，定向感不清，無法自我照顧，並出現
    幻覺行為 (擔心有人要害他)， 因此同年月13日自醫院脫逃
    返家。認被告長期罹患精神官能性憂鬱症及酒精依賴，因頭
    部分傷引發顱內出血，以及在大量飲酒後突然停止喝酒，出
    現明顯意識障礙，注意力無法集中，定向感不清，語言障礙
    、聽、視幻覺、被害妄想、躁動等精神症狀，符合腦傷及酒
    精戒斷引起之瞻妄之診斷。鑑於上述症狀及診斷，判斷當日
    犯罪行為受到瞻妄狀態影響，以致認知及現實判斷、自我控
    制能力明顯受到其妄想或幻覺影響，達精神耗弱程度，因此
    被告對辨識其犯罪行為之違法性，或依其辨識而為行為，有
    其困難及障礙，此有高雄長庚醫院之被告病歷資料乙份、高
    雄長庚醫院95年10月6 日 (九五)長 庚院高字第五八三０八
    四號函所附之精神鑑定報告書1 份在卷可按。本院復審酌被
    告為警查獲前，在家中大廳佛堂，將冥紙撒落地上，並於當
    日19時46分16秒許以家中之 (00)000 0000 號電話報警，向
    警察表示「在大樹鄉○○路113-2 號，有人遭毒殺」等語，
    經警員黃國斌於同日20時5 分許趕赴現場，被告仍叫警員不
    要動他，並由渠等4 人合力將被告帶回派出所等情，經證人
    黃國斌於本院95年7 月13日審理時證述明確，亦有(00)0000
    000 號電話之用戶資料及通聯紀錄1 份、查獲現場照片4 張
     (撒冥紙)附 卷可按，其行為確有異於常人之處，顯見被告
    於本件犯罪行為時，確實已達精神耗弱之程度，爰依修正前
    刑法第19條第2 項規定減輕其刑。爰審酌被告無故寄藏具殺
    傷力之改造手槍、制式子彈，嚴重影響社會治安，惟其犯罪
    當時處於精神耗弱之狀態，及其並無持前揭改造手槍、制式
    子彈犯案，犯罪後坦承犯行，態度尚稱良好等一切情狀，量
    處如主文所示之刑。又本件被告犯罪時之刑法第42條第2 項
    前段規定：「易服勞役以1 元以上3 元以下折算1 日。」，
    另依 (前揭)現 行法規所定貨幣單位折算新臺幣條例第2 條
    規定，現行法規所定金額之貨幣為圓、銀元或元者，以新臺
    幣元之3 倍計算，及依修正前罰金罰鍰提高標準條例第2 條
    前段（現已刪除）規定，依刑法第42條第2 項易服勞役者，
    就其原定數額提高為100 倍折算1 日，故被告行為時之易服
    勞役折算標準，應以新臺幣玖佰元折算1 日。惟94年1 月7
    日修正，同年2 月2 日公布，並於95年7 月1 日施行之刑法
    第42條第3 項前段規定：「易服勞役以新台幣一仟元、二仟
    元或三仟元折算一日。」，比較修正前後之易服勞役折算標
    準，以修正後之規定，較有利於被告，自應依刑法第2 條第
    1 項但書規定，適用修正後之刑法第42條第3 項前段規定，
    定其折算標準。是本件宣告併科罰金部分，並依修正後之刑
    法第42條第3 項前段規定諭知易服勞役之折算標準，且考量
    本件被告之犯罪情節及其犯罪之動機、手段等情事，認以新
    台幣1 仟元折算1 日為適當。再者，被告犯罪當時處於精神
    耗弱之狀態，其並無持前揭改造手槍、制式子彈犯案，並無
    證據證明其有再犯或危害公共安全之虞，爰不另為諭知於刑
    之執行完畢或赦免後，令入相當處所，施以監護，附此敘明
    。查被告前無重大前科，此有臺灣等高等法院被告前案紀錄
    表1 份在卷可按，本院考量其長期罹患精神官能性憂鬱症及
    酒精濫用，惟並未對社會安全造成重大危害，認執行上開宣
    告之刑，並非對被告最有利之處遇措施，故認上開宣告之刑
    以暫不執行為適當，並諭知緩刑期間5 年。惟為確保被告能
    持續追蹤治療上開疾病，避免病情惡化而再生事端，致危害
    社會安全，並命被告應於緩刑期間至少每3 個月前往精神治
    療機構就診，至治癒為止，緩刑期間內並付保護管束。又扣
    案之上開改造手槍1 支（內含彈匣1 個、槍枝管制編號：00
    000000000 號）及口徑9mm 制式子彈3 顆，均具有殺傷力，
    業如前述，均屬槍砲彈藥刀械管制條例第4 條第1 項第1款
    、第2 款所列物品，乃未經許可不得持有之違禁物，均應依
    刑法第38條第1 項第1 款規定，併予宣告沒收。至扣案之彈
    殼1 顆，既已擊發，已非違禁物，上開彈殼依法自不得宣告
    沒收。
據上論結，應依刑事訴訟法第299條第1項前段，槍砲彈藥刀械管
制條例第8 條第4 項、第12條第4 項，刑法第11條前段、第2條
第1 項、刑法第19條第2 項、刑法第55條前段、第42條第3 項、
第74條第1 項第1 款、第2 項第6 款、第93條第1 項第2 款、第
38條第1 項第1 款，判決如主文。
本案經檢察官丙○○到庭執行職務。
中    華    民    國    95    年    12    月    29    日
                  刑事第九庭  審判長法  官  王啟明
                                    法  官  謝梨敏
                                    法  官  陳建和
以上正本證明與原本無異。
如不服本判決，應於判決送達後10日內，向本院提出上訴狀。
中    華    民    國    95    年    12    月    29    日
                                    書記官  林姵妤
附錄法條：
槍砲彈藥刀械管制條例第8條
未經許可，製造、販賣或運輸鋼筆槍、瓦斯槍、麻醉槍、獵槍、
空氣槍或第4條第1項第1款所定其他可發射金屬或子彈具有殺傷
力之各式槍砲者，處無期徒刑或5年以上有期徒刑，併科新臺幣1
千萬元以下罰金。
未經許可，轉讓、出租或出借前項所列槍枝者，處5年以上有期
徒刑，併科新臺幣1千萬元以下罰金。
意圖供自己或他人犯罪之用，而犯前二項之罪者，處無期徒刑或
7年以上有期徒刑，併科新臺幣1千萬元以下罰金。
未經許可，持有、寄藏或意圖販賣而陳列第1項所列槍枝者，處3
年以上10年以下有期徒刑，併科新臺幣700萬元以下罰金。
第1項至第3項之未遂犯罰之。
槍砲彈藥刀械管制條例第12條
未經許可，製造、販賣或運輸子彈者，處1年以上7年以下有期徒
刑，併科新台幣500萬元以下罰金。
未經許可，轉讓、出租或出借子彈者，處6月以上5年以下有期徒
刑，併科新台幣300萬元以下罰金。
意圖供自己或他人犯罪之用，而犯前二項之罪者，處3年以上10
年以下有期徒刑，併科新台幣700萬元以下罰金。
未經許可，持有、寄藏或意圖販賣而陳列子彈者，處5年以下有
期徒刑，併科新台幣300萬元以下罰金。
第1項至第3項之未遂犯罰之。


司法院資訊處製作；財團法人民間司法改革基金會備份。
